【裁判字號】    97,重訴,88
【裁判日期】    980409
【裁判案由】    給付代墊款等
【裁判全文】
臺灣嘉義地方法院民事裁定  97年度重訴字第88號
第  三  人  玉山商業銀行股份有限公司嘉義分行
            京城商業銀行股份有限公司博愛分行
第三人因原告丙○○與被告甲○○等間請求給付代墊款事件，本
院裁定如下：
    主  文
第三人玉山商業銀行股份有限公司嘉義分行應於本裁定送達後
日內，提出本院民國97年12月23日嘉院和民松97重訴字第88號函
、本院民國98年1月19日嘉院和民松97重訴字第88號0980001185
號函所命提出之資料。
第三人京城商業銀行股份有限公司博愛分行應於本裁定送達後
日內，提出本院民國97年12月23日嘉院和民松97重訴字第88號函
所命提出之資料。
      理    由
一、按聲明書證係使用第三人所執之文書者，應聲請法院命第三
    人提出。此項聲請，應表明下列各款事項：一應命其提出之
    文書，二依該文書應證之事實，三文書之內容，四文書為他
    造所執之事由，五他造有提出文書義務之原因。文書為第三
    人所執之事由及第三人有提出義務之原因，應釋明之。該文
    書為舉證人依法律規定，得請求交付或閱覽者，或為舉證人
    之利益而作者，或為商業帳簿，或就與本件訴訟有關之事項
    所作者，第三人有提出之義務。法院認應證之事實重要且舉
    證人之聲請正當者，應以裁定命第三人提出文書或定由舉證
    人提出文書之期間。法院為此裁定前，應使該第三人有陳述
    意見之機會。民事訴訟法第346、第342條第2項、第347條、
    第348條、第344條第1項第2至5款，分別定有明文。
二、本件原告起訴主張其與被告甲○○及第三人王靖夫為兄弟，
    王靖夫於民國86年9月2日逝世，被告己○○○、戊○○、丁
    ○○及乙○○為其繼承人。原告父親王宏仁生前向玉山商業
    銀行股份有限公司貸款新台幣（下同）2000萬元，其中由王
    靖夫取得1000萬元，原告及胞弟王正憲各取得500萬元，因
    王靖夫及王正憲均未如期攤還，原告乃陸續為王靖夫及王正
    憲攤還本息；且原告另為王靖扶代繳遺產稅、為被告己○○
    ○、戊○○、丁○○及乙○○代墊房屋稅及地價稅。被告甲
    ○○部分，原告除為其代繳遺產稅外，被告甲○○亦溢領出
    售共有土地之價金2,018,750元等語。經本院闡明原告應就
    前揭主張之事實舉證後，原告乃聲請第三人玉山商業銀行股
    份有限公司嘉義分行、京城商業銀行股份有限公司博愛分行
    ，分別就王宏仁借款相關資料、借款資金流向、清償借款相
    關資料、出售土地價金之支票兌領情形等，予核覆說明並提
    出資料。本院認原告聲請第三人提出之資料，係證明原告對
    被告是否有債權之主要證據，且該應證事實牽涉原告債權存
    否之認定，自屬重要，足見第三人有提出其持有前開資料之
    義務。本院乃於97年12月23日以函文通知第三人提出前開文
    書，復於98年1月19日以函文通知第三人玉山商業銀行股份
    有限公司提出相關文書，再於98年2月6日以嘉院和民松97重
    訴字第88號0980002278號函催第三人回覆，又於98年3月16
    日函催第三人玉山商業銀行股份有限公司具狀回覆，惟第三
    人迄今仍未提出，亦未陳明其未提出之理由以供本院審酌，
    爰依民事訴訟法第347條第1項規定，裁定如主文。
三、又第三人逾期倘仍未提出，復未陳明未提出之正當理由，本
    院即依民事訴訟法第349條第1項規定，裁定處以罰鍰。
四、依民事訴訟法第347條，裁定如主文。
中    華    民    國    98    年    4    月     9     日
                  民二庭法  官  林中如
以上正本係照原本作成
本件不得抗告。
中    華    民    國    98    年    4    月     9     日
                        書記官  林柑杏


司法院資訊處製作；財團法人民間司法改革基金會備份。
